【裁判字號】    89,易,2627
【裁判日期】    900611
【裁判案由】    竊盜
【裁判全文】
臺灣板橋地方法院刑事判決                        八十九年度易字第二六二七號
    公  訴  人  臺灣板橋地方法院檢察署檢察官
    被      告  丙○○
右列被告因竊盜案件，經檢察官提起公訴（八十九年度偵字第一一０四六號），及移
送併案（臺灣台北地方法院檢察署八十九年度偵字第二０二０一號）審理，本院判決
如左：
    主  文
丙○○連續竊盜，累犯，處有期徒刑捌月。扣案鑰匙壹支沒收。
    事  實
一、丙○○前於民國八十七年間因犯贓物罪，於八十八年八月三十一日以八十八年度
    易緝字第二００號判處有期徒刑三月，八十八年九月二十七日確定，嗣於八十九
    年一月二十五日執行完畢，猶不知悔改，意圖為自已不法之所有，並基於概括之
    犯意，先後為左列竊盜行為：
  (一)、於八十九年五月十七日十一時許，在台北縣中和市○○街五十號前，持其所有
      之鑰匙一支，竊取停放該處屬乙○○所有之牌照ＤＮＢ－二六０號輕型機車一
      輛，得手後，並將機車牌照丟棄路上，供己騎乘使用。嗣於八十九年六月二日
      二十時許，丙○○騎乘上開牌照ＤＮＢ－二六０號贓車，行經台北縣中和市○
      ○路三四七巷口，為警查獲。
  (二)、於八十九年九月十日二十時許，在臺北市○○區○○街五十二號「全家便利商
      店」內，乘店員游雪玲不注意之際，將放置櫃子上之金門高梁酒二瓶、三得利
      威士忌酒一瓶取下，再用其所穿著之雨衣包住並夾於腋下之方式竊取之，得手
      後，丙○○甫走出店外，即為店員游雪玲發現，當場查獲，並報警處理。
  (三)、於八十九年十月十一日十八時五十分許，在臺北市○○區○○路二七一號Ｂ１
      「頂好超市」內，乘店內客人眾多之際，將放置貨架上之冰糖燕窩二盒，藏放
      於其所穿著之夾克內，再用手夾住之方式竊取之，得手後，丙○○即逕走出店
      外，旋即為該店之保安人員甲○○發現，高喊抓賊，並與在場處理另一竊盜案
      之警員當場查獲。
二、案經臺北縣警察局土城分局報請臺灣板橋地方法院檢察署檢察官偵查起訴及移送
    併案審理。
    理  由
一、右揭事實欄一、(二)、(三)所示竊盜犯行部分，迭據被告丙○○於警偵訊及本院審理
    中坦承不諱，並經被害人游雪玲、甲○○於警訊中所指訴甚詳，另有贓物認領保
    管單二紙、照片影本一張在卷足資佐證。事證明確，被告此部分二次竊盜犯行，
    均堪以認定。
二、右揭事實欄一、(一)所示竊盜犯行部分，訊據被告丙○○矢口否認，並辯稱：是別
    人偷的等語。惟查：被告此部分竊盜犯行，業據被告丙○○於警偵訊時坦承不諱
    （分見八十九年度偵字第一一０四六號偵查卷：第四、五、十八頁），並經被害
    人乙○○於警訊中所指訴甚詳（見同偵查卷第十一頁），另有贓物認領保管單一
    紙、車輛竊盜－車牌失竊資料個別查詢報表－查詢車輛認可資料一紙、車輛失竊
    證明單一紙在卷及鑰匙一支扣案可資佐證。被告前開辯解，顯係事後圖卸之詞，
    不足採信。事證明確，被告此部分竊盜犯行，亦堪以認定。
二、核被告丙○○之所為，係犯刑法第三百二十條第一項之竊盜罪。被告其先後三次
    竊盜犯行，時間緊接，罪名及犯罪構成要件均屬相同，顯係基於概括犯意反覆為
    之，為連續犯，依刑法第五十六條之規定，應以一罪論，並加重其刑。公訴人雖
    未就被告丙○○如事實欄一、(二)、(三)所示竊盜犯行部分起訴（其中事實欄一、(三)
    所示竊盜部分，業經公訴人移送併案審理；其中如事實欄一、(二)所示竊盜犯行〔
    即臺灣台北地方法院檢察署八十九年度偵字第一八二五０號案〕係移送併本院繫
    屬在後另案（八十九年度易字第三五０三號案，下簡稱：另案）審理），惟此二
    部分與起訴部分之如事實欄一、(一)所示竊盜犯行部分，有連續犯裁判上一罪關係
    ，為起訴效力所及，依審判不可分之原則，本院自應併予審理。被告有如事實欄
    所載之論罪科刑執行情形，有台灣高等法院檢察署刑案紀錄簡覆表及台灣高等法
    院被告全國前案紀錄表在卷可憑，其於有期徒刑執行完畢後五年內，再犯有期徒
    刑以上之本罪，為累犯，依法遞加重其刑。爰審酌被告犯罪之動機、目的，甫出
    監獄而未能思安份守己，屢犯不改，以及念其犯罪後於警、偵訊及部分於本院審
    理中坦承犯行之態度等一切情狀，量處如主文所示之刑，以示懲儆。至扣案之鑰
    匙一支，被告雖否認為其所有，且供稱係竊取即插於如事實欄一、(一)所示機車上
    云云，惟查，該機車於前述時地遭竊時，並未插有機車鑰匙等情，業據被害人乙
    ○○於警訊中陳明在卷（見八十九年度偵字第一一０四六號偵查卷：第十一頁反
    面），足證被告前開辯解，與事實不符，不足採信，從而，該扣案鑰匙一支，應
    可認係被告所有，供其竊取前開機車所用之物，應依刑法第三十八條第一項第二
    款之規定，宣告沒收。
三、至本院另案（八十九年度易字第三五０三號）審理之被告竊盜一案，係臺灣板橋
    地方法院檢察署檢察官以八十九年度偵字第一四三四七號起訴書起訴（下簡稱：
    另案起訴書），於八十九年九月十九日繫屬本院，係在本案起訴於八十九年七月
    十八日繫屬本院之後，均有本院收文戳記在卷可憑，依該另案起訴書意旨略以，
    被告丙○○意圖為自己不法之所有，於八十九年七月二十八日十時許，在台北縣
    中和市○○街六號陳文淵所經營之信隆大藥局，竊取陳文淵所有之冰糖燕窩三盒
    ，因認被告丙○○另涉犯刑法第三百二十條第一項之竊盜罪云云。訊據被告丙○
    ○堅決否認有該竊盜犯行，辯稱：是曾承進亂說的等語。公訴人認被告丙○○涉
    犯此部分竊盜犯行，無非係以同案被告曾承進於警訊中之供述、被害人陳文淵及
    證人陳錦潘、蘇榮發等之指證為其論據。經查，另案之同案被告曾承進、嚴金芳
    （丙○○之弟）於八十九年七月二十八日二十時許，在信隆大藥局，共同竊取冰
    糖燕窩一盒，為陳文淵、陳錦潘、蘇榮發當場查獲，嗣並自曾承進所騎乘之機車
    行李箱內另扣得冰糖燕窩二盒等情，業據同案被告曾承進、嚴金芳，被害人陳文
    淵及證人陳錦潘、蘇榮發等於警偵訊中供證明確，互核相符，並有贓物領據一紙
    在卷足稽。另案之同案被告曾承進於警訊中雖供稱：該機車行李箱內之冰糖燕窩
    二盒，係被告丙○○另外在信隆大藥局內竊得的云云（見八十九年七月二十九日
    警訊筆錄），惟其嗣於另案審理中即改稱：「（警方在機車上查獲之燕窩哪裡來
    的？）是我十九號偷的。」等語（見另案八十九年十二月八日審理筆錄），足見
    同案被告曾承進前後之供述不符，尚難以其有瑕疵之供述遽認被告丙○○確有犯
    此部分竊盜之犯行，此外復查無其他積極證據足證被告丙○○確有此部分竊盜犯
    行，是此部分與本案即無所謂連續犯之裁判上一罪關係，附此敘明。
據上論斷，應依刑事訴訟法第二百九十九條第一項前段，刑法第五十六條、第三百二
十條第一項、第四十七條、第三十八條第一項第二款，罰金罰鍰提高標準條例第一條
前段，判決如主文。
本案經檢察官楊仲農到庭執行職務。
中      華      民      國       九十       年     六     月    十一    日
                                      臺灣板橋地方法院刑事第四庭
                                          法  官  劉  大  衛
右正本證明與原本無異
如不服本判決應於送達後十日內向本院提出上訴狀
                  書記官  蕭  興  南
中      華      民      國       九十       年     六     月    十四    日
附錄本案論罪科刑法條全文：
刑法第三百二十條：
意圖為自己或第三人不法之所有，而竊取他人之動產者，為竊盜罪，處五年以下有期
徒刑、拘役或五百元以下罰金。
意圖為自己或第三人不法利益，而竊佔他人之不動產者，依前項之規定處斷。


司法院資訊處製作；財團法人民間司法改革基金會備份。
